【裁判字號】    94,交聲,527
【裁判日期】    950404
【裁判案由】    聲明異議
【裁判全文】
臺灣臺南地方法院交通事件裁定         94年度交聲字第527號
移送機關    交通部公路總局嘉義區監理所新營監理站
受處分人
即異議人    顏松鋒（即嘉南汽車駕駛人訓練班）
上列受處分人因違反道路交通管理處罰條例案件，對於交通部公
路總局嘉義區監理所新營監理站民國九十四年十月二十七日所為
之裁決處分（處分案號：新監裁違字第裁七三－ＢＤ00000
00號）聲明異議，本院裁定如下：
   主  文
異議駁回。
    理  由
一、聲明異議意旨略以：受處分人即異議人顏松鋒（即嘉南汽車
    駕駛人訓練班）所有之車牌號碼Ｓ四－一八０八號自用小客
    車，於民國九十四年九月十八日晚間七時三十八分許，經人
    駕駛行經有燈光號誌管制之高雄市○○路與和平路之交岔路
    口時，行向號誌原係綠燈，惟進入上開路口時，遭對向左轉
    之大巴士阻隔，致上述號誌已轉換為紅燈時，該小客車仍未
    能順利通過路口，致遭警以異議人有闖紅燈之違規事實為由
    而開單舉發，並經原處分機關即交通部公路總局嘉義區監理
    所新營監理站以異議人有道路交通管理處罰條例第五十三條
    之違規情事而裁處異議人罰鍰。然異議人所為應係該當上開
    條例第五十八條第三款之違規情事，故異議人不服原裁處，
    乃提起本件異議，請改依上開條例第五十八條第三款裁處云
    云。
二、按汽車駕駛人，行經有燈光號誌管制之交岔路口闖紅燈者，
    處新臺幣一千八百元以上五千四百元以下罰鍰；汽車駕駛人
    之行為有其他違規行為經以科學儀器取得證據資料之情形，
    當場不能製單舉發者，得對汽車所有人逕行舉發處罰；前開
    逕行舉發，應記明車輛牌照號碼、車型等可資辨明之資料，
    查明汽車所有人姓名或名稱、住址後，製單舉發處罰之，道
    路交通管理處罰條例第五十三條及第七條之二第一項第六款
    、第二項分別定有明文。
三、經查：
（一）受處分人即異議人顏松鋒（即嘉南汽車駕駛人訓練班）於
      所有之上開小客車，於前揭時間，經人駕駛行經有燈光號
      誌管制之高雄市○○路與和平路之交岔路口時，為架設在
      該路口之微電腦闖紅燈照相系統予以拍照，並經警製單逕
      行舉發等情，為異議人所不爭執，並有違規採證相片二幀
      在卷可稽。
（二）異議人顏松鋒雖辯稱其駕駛前述車輛，在行至違規地點之
      交岔路口時，燈光號誌仍為綠燈，係進入交岔路口後始變
      為紅燈，故其並無闖紅燈之事實云云。惟上開小客車，係
      於紅燈啟亮三秒後，猶超越停止線，且以時速十五公里之
      速度繼續駛入路口，此有高雄市政府警察局九十五年一月
      十二日高市警交字第０九五０００二三二二號函附採證相
      片視窗說明文一份在卷可參。上開車輛既係在紅燈啟亮三
      秒後始超越停止線進入路口，則在其進入該交岔路口前，
      其行向號誌早已轉換為紅燈甚明，是異議人前開所辯，要
      難採信。
四、綜上，異議人顏松鋒所有之小客車有於上開時、地，經人駕
    駛而行經有燈光號誌管制之交岔路口時，該駕駛人有闖紅燈
    之違規事實，既可認定，則移送機關即交通部公路總局嘉義
    區監理所新營監理站，據此並援引上開條例第五十三條之規
    定，而裁處異議人罰鍰新臺幣二千七百元，於法即無違誤，
    至本件異議人指摘本件裁處有所不當之理由，經核並無可採
    ，故應予以駁回。
五、據上論斷，應依道路交通案件處理辦法第十九條，裁定如主
    文。
中    華    民    國    95    年    4     月    4     日
                        交通法庭  法  官   莊玉熙
右正本證明與原本無異。
如不服本裁定應於送達後五日內向本院提出抗告狀。
                                  書記官   劉鴻瑛
中    華    民    國    95    年     4    月    7    日


司法院資訊處製作；財團法人民間司法改革基金會備份。
